臺灣高等法院刑事裁定
109年度聲字第4640號
聲  請  人  臺灣高等檢察署檢察官
受  刑  人  顏如松




上列聲請人因受刑人數罪併罰有二裁判以上，聲請定其應執行之
刑（聲請案號：臺灣高等檢察署109年度執聲字第2348號），本
院裁定如下：
    主  文
顏如松犯如附表所示各罪所處之刑，應執行有期徒刑陸年。
    理  由
一、聲請意旨略以：受刑人顏如松（下稱受刑人）因違反毒品危
    害防制條例等數罪，先後經判決確定如附表，其中有刑法第
    50條第1項第1款但書所列情形，經受刑人請求檢察官聲請定
    應執行刑，應依刑法第50條第1項第1款、第2項、第53條、
    第51條第5款規定，定其應執行之刑。爰依刑事訴訟法第477
    條第1項聲請裁定等語。
二、按數罪併罰，有二裁判以上者，依刑法第51條之規定，定其
    應執行之刑；而數罪併罰，宣告多數有期徒刑者，於各刑中
    之最長期以上，各刑合併之刑期以下，定其刑期，但不得逾
    30年，刑法第53條、第51條第5款分別定有明文。次按數罪
    併罰中之一罪，依刑法規定得易科罰金者，若因與不得易科
    之他罪併合處罰結果而不得易科罰金時，原可易科部分所處
    之刑，自亦無庸為易科折算標準之記載（司法院釋字第144
    、679號解釋意旨參照）。而法律上屬於自由裁量事項，尚
    非概無法律性之拘束，在法律上有其外部界限及內部界限，
    前者法律之具體規定，使法院得以具體選擇為適當裁判，此
    為自由裁量之外部界限；後者法院為自由裁量時，應考量法
    律之目的，法律秩序之理念所在，此為自由裁量之內部界限
    。法院為裁判時，二者均不得有所踰越。在數罪併罰而有二
    裁判以上，應定其應執行刑之案件，法院所為刑之酌定，固
    屬自由裁量事項，然對於法律之內、外部界限，仍均應受其
    拘束（最高法院91年度台非字第32號、92年度台非字第187
    號判決意旨參照）。
三、經查：本件受刑人所犯如附表各編號所示之罪，經臺灣桃園
    地方法院及本院先後判處如附表所示之刑，並均分別確定在
    案（案號詳如附表各編號所示），又附表編號2至4所示之罪
    ，其犯罪時間均係在附表編號1所示裁判確定日（民國109年
    4月8日）前所犯，而本件聲請定應執行刑之犯罪事實最後判
    決法院為本院等情，有各該判決書及本院被告前案紀錄表附
    卷（本院卷第15至62、69至73頁）可稽。又如附表編號1所
    示之罪，其所處之刑為得易科罰金之罪，合於刑法第50條第
    1項第1款之情形，依刑法第50條第2項規定，須經受刑人請
    求檢察官聲請定其應執行刑，今受刑人已依法提出聲請，有
    受刑人於109年10月29日所親簽之是否聲請定應執行刑調查
    表在卷（本院卷第9頁）佐證。茲檢察官聲請定其應執行之
    刑，本院審核認其聲請為正當，爰斟酌受刑人所犯如附表各
    編號所示等罪之刑期總合及內部界限（附表編號3、4所示之
    罪曾定應執行刑為有期徒刑4年10月，內部界限總合為有期
    徒刑6年6月）、外部界限之範圍、犯罪情節附表編號1為施
    用第一級毒品罪、附表編號2為持有第二級毒品純值淨重20
    公克以上之罪、附表編號3、4均為販賣第二級毒品未遂罪等
    情，綜觀受刑人之犯罪類型、行為態樣、動機尚屬相類，均
    屬違反毒品危害防制條例之罪，責任非難重複之程度似較高
    ，犯罪時點亦尚屬連續且接近，惟附表編號3、4所示之販賣
    第二級毒品未遂罪，對社會治安之危害程度較大，而與附表
    編號1所示之施用第一級毒品罪為戕害自身身心之情狀及附
    表編號2所示之罪之罪質尚有不同，暨其所反映出之人格特
    性、權衡審酌行為人之責任與整體刑法目的及相關刑事政策
    ，於各刑中之最長期有期徒刑3年2月以上，各刑合併之刑期
    以下，定其應執行之刑如主文所示，復依前揭司法院釋字第
    144、679號解釋之意旨，無庸為易科罰金折算標準。
據上論斷，應依刑事訴訟法第477條第1項，刑法第53條、第50條
第2項、第51條第5款，裁定如主文。
中　　華　　民　　國　　109 　年　　11　　月　　30　　日
                  刑事第十九庭  審判長法　官  曾淑華
                                      法　官  王美玲
                                      法　官  許文章
以上正本證明與原本無異。
如不服本裁定，應於收受送達後五日內向本院提出抗告狀。
                                      書記官  范家瑜
中　　華　　民　　國　　109 　年　　11　　月　　30　　日
附表：受刑人顏如松定應執行刑案件一覽表
編號  1 2 3 罪名  毒品危害防制條例 毒品危害防制條例 毒品危害防制條例 宣告刑  有期徒刑6月 有期徒刑1年2月 有期徒刑3年2月 犯罪日期  108/04/30 108/04/28～108/04/30 107/04/13 偵查(自訴)機關年度案號  桃園地檢108年度毒偵字第2594號、偵字第13540號（聲請書附表漏載13540號，應予補充） 桃園地檢108年度毒偵字第2594號、偵字第13540號（聲請書附表漏載13540號，應予補充） 桃園地檢107年度偵字第10255號，追加起訴案號：108年度偵字第17395號、毒偵字第4036號（聲請書附表僅記載10255號，應予補充） 最後事實審 法院 桃園地院 臺灣高院 臺灣高院  案號 108年度審訴字第1546號 109年度上訴字第653號 109年度上訴字第1437號  判決日期 108/11/27 109/05/13 109/07/21 確定判決 法院 桃園地院 臺灣高院 臺灣高院  案號 108年度審訴字第1546號 109年度上訴字第653號 109年度上訴字第1437號  判決確定日期 109/04/08（撤回上訴） 109/06/22 109/08/24 是否為得易科罰金之案件   是 否 否 備註  桃園地檢109年度執字第11805號  桃園地檢109年度執字第11804號 桃園地檢109年度執字第15433號     編號3、4原判決定應執行刑為有期徒刑4年10月 

編號  4   罪名  毒品危害防制條例   宣告刑  有期徒刑3年   犯罪日期  108/06/01   偵查(自訴)機關年度案號  桃園地檢107年度偵字第10255號，追加起訴案號：108年度偵字第17395號、毒偵字第4036號（聲請書附表僅記載10255號，應予補充）   最後事實審 法院 臺灣高院    案號 109年度上訴字第1437號    判決日期 109/07/21   確定判決 法院 臺灣高院    案號 109年度上訴字第1437號    判決確定日期 109/08/24   是否為得易科罰金之案件  否   備註  桃園地檢109年度執字第15433號     編號3、4原判決定應執行刑為有期徒刑4年10月